【裁判字號】    98,上易,2690
【裁判日期】    981217
【裁判案由】    詐欺
【裁判全文】
臺灣高等法院刑事判決                98年度上易字第2690號
上  訴  人
即  被  告  丙○○
上列上訴人因詐欺案件，不服臺灣宜蘭地方法院98年度易字第
298號，中華民國98年9月7日第一審判決（起訴案號：臺灣宜蘭
地方法院檢察署97年度偵字第4587號、98年度偵字第2137號），
提起上訴，本院判決如下：
    主  文
上訴駁回。
    事實及理由
一、本案經本院審理結果，認第一審以上訴人即被告丙○○犯刑
    法第339條第1項、第30條第1項之幫助詐欺取財罪，判處有
    期徒刑4月，並諭知易科罰金折算之標準為新台幣1,000元折
    算一日，認事用法及量刑均無不當，應予維持，並引用第一
    審判決書記載之事實、證據及理由（如附件）。
二、上訴人即被告上訴意旨略以：上訴人因銀行存款戶頭遭不法
    盜用，亦屬受害者，更無詐欺及幫助之犯意，且上訴人無任
    何不法所得，原審對其論罪科刑，不服原判決云云。
三、對上訴意旨補充判決理由如下：
    訊據被告矢口否認幫助詐欺犯行，辯稱：當初伊被騙有報案
    ，伊有去作紀錄，伊是受害者，他們說要幫我辦貸款云云。
    經查：
（一）原審判決以詐欺集團利用第三人之人頭帳戶作為出入帳戶
      ，已經媒體廣為披載，被告係25歲之成年人，心智正常，
      有工作之社會歷練，且亦具相當知識，對此應知之甚詳。
      被告既深知他人持有其帳戶之金融卡及密碼，即有可能以
      該帳戶作為詐騙被害人匯款之工具，再以其所交付之金融
      卡、密碼提領，但其卻對此一可能之危害莫不關心，仍率
      然將該金融卡及密碼交予他人任意使用，以便製造不實之
      轉帳紀錄，致使該等帳戶終被利用為犯詐欺取財罪之出入
      帳戶使用，此當為被告所能預見，且其發生並未違反被告
      本意，是被告有幫助不法之徒，利用其帳戶犯詐欺取財罪
      之不確定故意，原審認定核無違誤。
（二）次查，本案受不詳詐欺集團成員詐騙之被害人甲○○、乙
      ○○、戊○○、陳柏薰等人係分別於97年10月25日晚間6
      時許、同日某時許、同日晚上7、8時許、97年10月24日晚
      上6時55分許，匯入款項至被告帳戶，業據證人即被害人
      甲○○、乙○○、戊○○於警詢中及被害人丁○○於警、
      偵訊時證述綦詳，並有被告上開2帳戶之開戶資料、交易
      資料查詢單、自動櫃員機交易明細表6張在卷可稽。
（三）被告辯稱伊係受騙，伊有報案云云，惟查，被告於97年10
      月28日16時40分許，以遭人詐騙為由，到宜蘭縣政府警察
      局羅東分局報案製作筆錄，有該分局警羅偵字第09731073
      31號卷調查筆錄可稽，是被告所稱報案日期，已在上開被
      害人被詐欺集團成員詐騙完成後，則詐欺集團成員之正犯
      成員犯罪已經完成，則被告之幫助犯行亦已完成，縱被告
      事後有報案行為，仍無解於幫助詐欺罪責，是被告上訴所
      辯即無理由，其上訴無理由，應予駁回。
四、據上論結，應依刑事訴訟法第373條、第368條，判決如主文
    。
本案經檢察官林炳雄到庭執行職務。
中    華    民    國    98    年    12    月    17    日
                  刑事第六庭  審判長法  官  林堭儀
                                    法  官  張明松
                                    法  官  吳淑惠
以上正本證明與原本無異。
不得上訴。
                                    書記官  陳雅加
中    華    民    國    98    年    12    月    22    日


司法院資訊處製作；財團法人民間司法改革基金會備份。
